【裁判字號】    98,交聲,1537
【裁判日期】    980721
【裁判案由】    聲明異議
【裁判全文】
臺灣高雄地方法院交通事件裁定        98年度交聲字第1537號
原處分機關  高雄市政府交通局
異  議  人
即受處分人  乙○○
上列異議人即受處分人因違反道路交通管理處罰條例案件，對於
高雄市政府交通局於民國98年5 月21日所為之處分（原處分案號
：高市交裁字第裁32-B00000000號）聲明異議，本院裁定如下：
    主  文
異議駁回。
    理  由
一、原處分意旨以：異議人即受處分人乙○○駕駛車牌號碼SU-
    5761號自小客車，於民國98年4 月19日凌晨1 時24分許，行
    經高雄市○○○路時，明知該路口交通號誌燈號為紅燈，仍
    逕行闖越，嗣為原舉發單位即高雄市政府警察局新興分局員
    警攔停，並以異議人有行經有燈光號誌管制之交岔路口闖紅
    燈之違規行為，依道路交通管理處罰條例第53條第1 項當場
    舉發。嗣異議人於舉發通知單上所載之應到案日期即同年5
    月21日前向原處分機關陳述意見，經原處分機關函請原舉發
    單位調查結果，仍認受處分人有前開違規行為，乃依前開條
    例第53條第1 項、第63條第1 項第3 款規定，裁處受異議人
    罰鍰新臺幣（下同）2,700 元，並記違規點數3 點。
二、聲明異議意旨則略以：伊當天係沿林森路行駛，在林森路與
    中正路口停等紅綠燈，當時後面還有2 臺車，有1 部警車從
    伊後面過來鳴笛並將伊攔下，員警說伊在前3 個路口之復橫
    路、林森路口闖紅燈，伊當場有要求員警提錄影為證，但員
    警說沒有錄影，可見員警根本無法舉出伊闖紅燈之證據，又
    如果伊真的要闖紅燈的話，就沒有必要在中正路與林森路口
    停等紅綠燈。是對於原處分不服，爰依法聲明異議等語。
三、按汽車駕駛人，行經有燈光號誌管制之交岔路口闖紅燈者，
    處新臺幣1,800 元以上5,400 元以下罰鍰，並記違規點數3
    點，道路交通管理處罰條例第53條第1 項及第63條第1 項定
    有明文。此外，依違反道路交通管理事件統一裁罰基準表規
    定，小型車車行經有燈光號誌管制之交岔路口闖紅燈，為警
    舉發，於應到案期限內到案聽候裁決者，對汽車駕駛人處以
    2,700 元之罰鍰，並計違規點數3 點。
四、經查：
  (一)異議人於前揭時間沿林森路行駛經過林森一路、復橫一路路
    口，復於行駛至次一路口即林森、中正路口時，為高雄市政
    府警察局新興分局員警甲○○駕駛警車攔下，嗣同車執行勤
    務之員警丙○○以異議人於林森、復橫路口闖紅燈而當場舉
    發等事實，為異議人所自承，亦經員警丙○○、甲○○到庭
    證述屬實，應堪認定。又關於員警發現異議人闖越紅燈之經
    過，業經舉發員警即證人丙○○到庭證稱：當時伊是在執危
    險駕車取締勤務，伊負責帶班，另一名同事負責駕駛警車，
    伊2 人由林森一路由南往北行駛，行經復橫一路口停等紅綠
    燈時，發現有自小客車未停紅綠燈，伊2 人即自後追上，到
    中正路口將該車攔下，下車後伊2 人就依法舉發，當時該車
    是從警車的左邊闖過去的，因警車在外側車道，留內側車道
    給其他車子等語；及負責駕車之員警即證人甲○○到庭證稱
    ：當天伊擔任駕駛，與同事丙○○將車子停在林森一路與復
    橫路口等紅綠燈，後來異議人從伊2 人左側闖紅燈過去，當
    時伊2 人都有看到，伊與丙○○說：「警車停在這裡，他還
    敢闖紅燈」，伊就決定開車追上去，追到林森一路與中正路
    口，伊2 人把車窗搖下來，並將異議人攔到路邊，之後就開
    單舉發等語明確（見本院卷第14、16、24頁）。又本院復對
    證人丙○○訊以：「發現su-5761 自小客車未停紅綠燈就闖
    過去時，該路口的紅燈已亮起多久？」，證稱：「我不知道
    ，但是當他闖越時，伊等已在那裡等紅燈一段時間了，所以
    可以確定該車通過路口時，紅燈是亮著的」等語，訊以：「
    你們追上去的期間，是否都緊跟該部闖紅燈的車子？」，證
    稱：「在伊等追逐的過程，該闖紅燈的車子，都在伊等視線
    範圍之內，直到將它攔下為止」等語；另對證人甲○○訊以
    ：「你們追逐該違規車輛之過程中，該車子是否曾離開你們
    2 人的視線？」，證稱：「沒有，當時路上也沒有其他車子
    ，當時警車在那裡，異議人居然還敢闖紅燈，我們覺得很奇
    怪，我們將他攔下以後，有聞到車內有酒味，車後有坐一個
    有喝酒的人，還說『不要理他們』，所以對於這件舉發事件
    ，我非常有印象」等語（見本院卷第14、15、24頁）。據上
    ，經核證人丙○○、甲○○描述異議人闖紅燈之過程，均甚
    為明確，且無任何矛盾或不一致之處，顯見證人上開陳述內
    容，均係本於其2 人親身經歷所為陳述，且絕無誤認之可能
    ；又參以證人丙○○、甲○○均不認識異議人，當日亦非專
    為取締違規出勤等節，均為證人丙○○、甲○○證述明確（
    見本院卷第15、16、25頁），故該2 人斷無為追求取締績效
    目的，而故意誣指異議人有上開違規行為，或甘冒偽證罪刑
    事訴追之風險，故意為上開不實證述之理。從而，異議人於
    上揭時間、地點闖紅燈之違規事實，即堪以認定。
  (二)異議人固以前揭情詞置辯，惟查：如交通警察係舉發違規停
    車等在時間上具有持續性質之違規行為，或係專為執行違規
    舉發勤務，而駐留於特定地方舉發者，固可合理期待員警準
    備適當之照相或錄影設備存證；惟如員警非專為執行舉發勤
    務，而發現闖紅燈等突發之違規行為者，自不可能要求員警
    預見將發生違規事實，而準備錄影器材蒐證，否則無異要求
    執法人員對於突然發生於眼前之違規事實視而不見並予以縱
    放，此即與道路交通管理條例為保障所有用路人生命、財產
    安全，對於違反道路交通安全規則之行為訂定罰則處罰之意
    旨不合，本件員警丙○○、甲○○於當日係執行危險駕駛取
    締勤務，非專為執行交通違規舉發一節，已經員警丙○○證
    述明確（見本院卷第15、16頁），是異議人要求員警提出錄
    影或其他客觀證據證明其闖紅燈之行為，甚為無理，實不足
    採取。又異議人係被員警駕車攔停，已經說明如前，則異議
    人是否有在林森一路與中正路口停等紅綠燈，均與本件異議
    人違規事實無關，故異議人此部分辯詞亦不足採信。
  (三)至於異議人另請求調取員警舉發過程之錄影檔案，惟本件員
    警對異議人違規行為並未錄影存證，而是於攔下異議人以後
    ，才開始進行錄影之事實，均經證人甲○○、丙○○證述明
    確，則異議人所稱之錄影檔案，與本件違規行為存否無關，
    自無調取之必要，併予說明。
  (四)綜上，原處分機關認異議人有違反前揭道路交通管理處罰條
    例規定之闖紅燈行為，而依同條例及違反道路交通管理事件
    統一裁罰基準表規定，裁處異議人罰鍰2,700 元，併計違規
    點數3 點，於法核無違誤。本件異議為無理由，應予駁回。
五、據上論斷，應依道路交通案件處理辦法第19條，裁定如主文
    。
中    華    民    國    98    年    7     月    21    日
                  交通法庭  法  官  陳思帆
以上正本證明與原本無異。
如不服本裁定，應於送達後5日內，向本院提出抗告狀。
中    華    民    國    98    年    7     月    21    日
                            書記官  李宗諺


司法院資訊處製作；財團法人民間司法改革基金會備份。
